臺灣士林地方法院民事判決  
110年度訴字第1330號
原      告  石宏裕即凱旋地政士事務所




訴訟代理人  李德正律師
            廖乃慶律師
被      告  鍾惠美  

訴訟代理人  吳姝叡律師
            高成福  
上列當事人間請求履行契約事件，本院於民國111年1月25日言詞
辯論終結，判決如下：
    主  文
原告之訴駁回。
訴訟費用由原告負擔。
    事實及理由
一、原告起訴主張：被告與訴外人徐月嬌同為訴外人鍾各春之繼
    承人，徐月嬌與原告於107年7月23日簽訂土地委任契約書（
    下稱系爭契約），委託原告代為辦理鍾各春名下所有土地申
    請回復所有權及繼承登記事宜，被告則與徐月嬌於109年1月
    30日簽訂授權書(下稱系爭授權書)，委託其辦理上開事宜，
    並約定給付業務費30％予原告。嗣原告辦畢前開事務，鍾各
    春全體繼承人將土地出售，被告所受領之買賣價金為新臺幣
    （下同）175萬4,457元，卻未依約給付該金額30％即52萬6,3
    37元業務費予原告，爰依系爭授權書第3條第2項約定，提起
    本件訴訟，請求被告如數給付等語，並聲明：被告應給付原
    告52萬6,337元，及自民事支付命令聲請狀繕本送達被告翌
    日起至清償日止，依年利率5％計算之利息。
二、被告則以：被告非系爭契約當事人，原告亦非系爭授權書當
    事人，被告更非系爭契約所指徐月嬌之授權人，而系爭授權
    書並未約定徐月嬌得再轉授權予原告，縱使系爭授權書記載
    提及原告或被告同意徐月嬌轉授權原告，原告亦不得請求被
    告給付業務費；又被告已於109年7月3日以存證信函終止授
    權，原告自不得請求給付業務費；其次，原告並未提出系爭
    授權書第3條第2項所載「原授權書」，亦未舉證土地買賣為
    終止授權前所完成，不得請求給付買賣價金30％；縱認原告
    得請求給付業務費，然依民法第548 條規定，在徐月嬌未向
    被告報告委任事務顛末前，被告得拒絕給付等語，資為抗辯
    ，並聲明：原告之訴駁回。
三、兩造不爭執事項（見本院卷第157頁）：
  ㈠原告與徐月嬌於107 年7 月23日簽立系爭契約（110年度司促
    字卷第5290號卷第13頁至第17頁）。
  ㈡被告於109年1月30日簽立系爭授權書（110年度司促字第5290
    號卷第20頁至第21頁）。
  ㈢如聲證3 所示土地於109年2月19日回復登記為鍾各春，並於
    同年5月13日名義更正登記為被告所有，嗣於同年11月24日
    出售（本院卷第102頁至第144頁）。
  ㈣被告於109年7月3日以存證信函向原告、徐月嬌表示撤回授權
    及終止委任關係（本院卷第148頁至第149頁）。
　㈤嗣被告受領之買賣價金為175萬4,457元。
四、得心證之理由：
　㈠按債權契約為特定人間之權利義務關係，除法律另有規定外
    ，僅於締約當事人間發生拘束力，基於債之相對性原則，僅
    債權人得向債務人請求給付。換言之，債權契約之效力僅及
    於契約當事人之間，無從拘束非契約當事人。
  ㈡經查，原告依據系爭授權書請求被告給付業務費，核以該授
    權書第3條第2項固然約明：「授權人就上列不動產之買賣成
    交價金同意條件如下：2、依原授權書給付凱旋地政士事務
    所，業務費30％」（見110年度司促字第5290號卷第21頁），
    然細繹系爭授權書之當事人為被告、徐月嬌，原告並非被告
    所授權之人，尚不因系爭授權書曾提及原告而得據此向被告
    請求業務費，故原告依系爭授權書第3條第2項約定請求給付
    業務費，已難謂有據；何況，對照系爭契約記載「委託人：
    被繼承人鍾各春繼承人之授權人」，並由徐月嬌於委託人處
    簽名蓋印（見110年度司促字卷第5290號卷第13頁、第17頁
    ），原告亦自承與徐月嬌簽立系爭契約（見本院卷第155頁
    ），綜合前開證據判斷可知，本件應為被告授權徐月嬌後，
    再由徐月嬌委任原告處理土地回復所有權登記等事宜，則委
    任契約應存在於原告與徐月嬌之間，被告顯非該委任關係之
    契約當事人，原告自不能主張已辦畢委任事宜而請求被告給
    付業務費，故被告前開所辯，應屬可採。
　㈢從而，原告並非系爭授權書之當事人，被告亦非系爭契約之
    契約當事人，依照債之相對性原則，原告不得以其辦理委任
    事宜完竣為由，主張依系爭授權書約定請求被告給付業務費
    。
五、綜上所述，原告依照系爭授權書第3條第2項約定，請求被告
    給付業務費52萬6,337元及遲延利息，為無理由，自應予駁
    回。
六、本件事證已臻明確，兩造其餘主張陳述及所提之證據，經審
    酌後於本件判決結果無影響，爰不逐一論述，附此敘明。
七、據上論結，原告之訴為無理由，判決如主文。
中　　華　　民　　國　　111 　年　　2 　　月　　25　　日
                  民事第三庭    法　官  劉育琳　
以上正本係照原本作成。
如對本判決上訴，應於判決送達後20日內向本院提出上訴狀，若
委任律師提起上訴者，應一併繳納上訴審裁判費，否則本院得不
命補正逕行駁回上訴。
中　　華　　民　　國　　111 　年　　2 　　月　　25　　日
                                書記官  邱勃英